臺灣高等法院刑事裁定
109年度聲字第4412號
聲  請  人  臺灣高等檢察署檢察官
受  刑  人  傅良杰



上列聲請人因受刑人數罪併罰有二裁判以上，聲請定其應執行之
刑（聲請案號：臺灣高等檢察署109年度執聲字第2252號），本
院裁定如下：
    主  文
傅良杰所犯如附表所示各罪所處之刑，應執行有期徒刑拾參年。
    理  由
一、聲請意旨略以：受刑人傅良杰（下稱受刑人）因違反毒品危
    害防制條例等罪，先後經判決確定如附表，應依刑法第53條
    、第50條第1項第1款、第2項、第51條第5款規定，定其應執
    行之刑，爰依刑事訴訟法第477條第1項聲請裁定等語。
二、按裁判確定前犯數罪者，併合處罰之；數罪併罰，分別宣告
    其罪之刑，若宣告多數有期徒刑者，於各刑中之最長刑期以
    上，各刑合併之刑期以下，定其刑期，但不得逾30年，刑法
    第50條第1項前段、第51條第5款分別定有明文。又數罪併罰
    ，有二裁判以上者，依第51條之規定，定其應執行之刑，同
    法第53條亦定有明文。次按刑事訴訟法第370條第2項、第3
    項，已針對第二審上訴案件之定應執行之刑，明定有不利益
    變更禁止原則之適用；分屬不同案件之數罪併罰，倘一裁判
    宣告數罪之刑，曾經定其執行刑，再與其他裁判宣告之刑定
    其執行刑時，在法理上亦應同受此原則之拘束（最高法院10
    3年度第14次刑事庭會議決議意旨參照）。基此，上開更定
    之應執行刑，不應比前定之應執行刑加計其他裁判所處刑期
    或所定應執行刑後為重，否則即與法律秩序理念及法律目的
    之內部界限有違，難謂適法（最高法院93年度台非字第192
    號判決意旨參照）。又按裁判確定前犯數罪者，併合處罰之
    ，但有得易科罰金之罪與不得易科罰金之罪之情形，受刑人
    請求檢察官聲請定應執行刑者，依第51條規定定之，刑法第
    50條第1項但書第1款、第2項定有明文。另數罪併罰中之一
    罪，依刑法規定得易科罰金，若因與不得易科之他罪併合處
    罰結果而不得易科罰金時，原可易科部分所處之刑，自亦無
    庸為易科折算標準之記載（司法院大法官釋字第144號、第6
    79號解釋意旨參照）。末按二裁判以上數罪，縱其中一部分
    已執行完畢，如該數罪尚未全部執行完畢，因與刑法第54條
    及司法院院字第1304號解釋所謂數罪併罰之各罪中有受赦免
    或因刑法不處罰其行為而免其刑之執行，致僅餘一罪之情形
    有別，自仍應依刑法第53條之規定，定其應執行之刑（最高
    法院93年度台抗字第16號裁定意旨參照）。
三、經查，受刑人因違反毒品危害防制條例等案件，先後經臺灣
    桃園地方法院及本院判決判處如附表所示之刑確定，且各罪
    俱係於附表編號1所示判決確定日期（民國105年12月15日）
    前所為，就上開各案犯罪事實為最後判決之法院復為本院，
    有本院被告前案紀錄表及如附表各編號之判決書附卷可稽。
    本院就附表編號1至10所示案件再為定應執行刑之裁判時，
    自應受前開判決所為定應執行刑內部界限之拘束，而應在上
    開已定應執行刑部分加計未定應執行刑之總和即有期徒刑13
    年4月範圍內定應執行刑。復查，如附表編號1所示之罪得易
    科罰金、附表編號2至10所示之罪不得易科罰金，屬刑法第5
    0條第1項但書第1款之情形，依同條第2項規定，須經受刑人
    請求檢察官聲請定其應執行刑，始得依同法第51條規定定之
    。茲受刑人已表示請求檢察官就如附表所示各罪，聲請合併
    定應執行刑，此有受刑人簽名之臺灣桃園地方檢察署109年1
    0月12日執行筆錄在卷可稽（本院卷第11頁）。又雖如附表
    編號1部分已執行完畢（本院卷第74頁），揆諸前開說明，
    亦無妨於本院就已執行完畢部分與餘罪定應執行刑。茲聲請
    人依刑事訴訟法第477條第1項之規定，以本院為犯罪事實最
    後判決之法院，聲請就如附表所示各罪所處之刑定應執行之
    刑，其聲請經核尚無不合，應予准許。經考量受刑人所犯如
    附表編號1至10所示之罪均為罪質相近之毒品案件（附表編
    號1為持有第三級毒品純質淨重二十公克以上罪；附表編號2
    至10均為販賣第三級毒品罪），又受刑人如附表編號1所示
    犯罪時間為104年11月2日、附表編號2至10所示犯罪時間為1
    05年8、9月間（其中附表編號2、5犯罪時間均為105年8月12
    日、附表編號8、9犯罪時間均為105年8月28日，附表編號3
    、6、7均僅間隔1天），除附表編號1犯罪時間尚有間隔，附
    表編號2至10所示犯罪時間尚屬密接，暨其所犯之不法內涵
    及侵害法益程度等情，並權衡其行為責任與整體刑法目的及
    相關刑事政策等因素，爰裁定如主文所示之應執行刑。另本
    件受刑人所犯附表編號1之罪雖經法院判處得易科罰金之刑
    ，但因與附表編號2至10所示不得易科罰金之刑合併定應執
    行刑，依上揭說明，自無庸再為易科罰金折算標準之諭知，
    爰裁定如主文所示之應執行刑。
據上論斷，應依刑事訴訟法第477條第1項，刑法第50條第2項、
第53條、第51條第5款，裁定如主文。
中　　華　　民　　國　　109 　年　　11　　月　　9 　　日
                  刑事第三庭    審判長法　官  張惠立
                                      法　官  張江澤
                                      法　官  劉兆菊
　　　　　　　　　　　　　　　　　　　
以上正本證明與原本無異。
如不服本裁定，應於收受送達後五日內向本院提出抗告狀。
                                      書記官  陳佳微
中　　華　　民　　國　　109 　年　　11　　月　　9 　　日
附表：受刑人傅良杰定應執行刑案件一覽表
編號  1 2 3 罪名  毒品危害防制條例 毒品危害防制條例 毒品危害防制條例 宣告刑  有期徒刑4月 有期徒刑7年6月 有期徒刑7年6月 犯罪日期  104年11月02日 105年08月12日 105年08月15日 偵查機關年度案號  桃園地檢104年度偵字第23584號 桃園地檢105年度偵字第20290、20291、24395號、106年度偵字第6131號 桃園地檢105年度偵字第20290、20291、24395號、106年度偵字第6131號 最後事實審 法院 桃園地院 臺灣高院 臺灣高院  案號 105年度壢簡字第885號 107年度上訴字第3375號 107年度上訴字第3375號  判決日期 105年11月11日 108年02月19日 108年02月19日 確定判決 法院 桃園地院 最高法院109年度台上字第505號判決以受刑人上訴違背法律上之程式駁回本院107年度上訴字第3375號判決   案號 105年度壢簡字第885號    確定日期 105年12月15日 109年05月21日  得否易科罰金  是 否 否 備註  桃園地檢106年度執字第511號 （已執畢） ⑴桃園地檢109年度執字第10024號（桃園地檢109年度執緝字第3025號） ⑵編號2至10曾經本院以107年度上訴字第3375號判決判處應執行有期徒刑13年，經最高法院以109年度台上字第505號駁回上訴確定  

編號  4 5 6 罪名  毒品危害防制條例 毒品危害防制條例 毒品危害防制條例 宣告刑  有期徒刑7年6月 有期徒刑7年6月 有期徒刑7年6月 犯罪日期  105年09月01日 105年08月12日 105年08月13日 偵查機關年度案號  桃園地檢105年度偵字第20290、20291、24395號、106年度偵字第6131號 桃園地檢105年度偵字第20290、20291、24395號、106年度偵字第6131號 桃園地檢105年度偵字第20290、20291、24395號、106年度偵字第6131號 最後事實審 法院 臺灣高院 臺灣高院 臺灣高院  案號 107年度上訴字第3375號 107年度上訴字第3375號 107年度上訴字第3375號  判決日期 108年02月19日 108年02月19日 108年02月19日 確定判決 法院 最高法院109年度台上字第505號判決以受刑人上訴違背法律上之程式駁回本院107年度上訴字第3375號判決    案號     確定日期 109年05月21日    得否易科罰金  否 否 否 備註  ⑴桃園地檢109年度執字第10024號（桃園地檢109年度執緝字第3025號） ⑵編號2至10曾經本院以107年度上訴字第3375號判決判處應執行有期徒刑13年，經最高法院以109年度台上字第505號駁回上訴確定   
編號  7 8 9 罪名  毒品危害防制條例 毒品危害防制條例 毒品危害防制條例 宣告刑  有期徒刑7年6月 有期徒刑7年6月 有期徒刑7年6月 犯罪日期  105年08月14日 105年08月28日 105年08月28日 偵查機關年度案號  桃園地檢105年度偵字第20290、20291、24395號、106年度偵字第6131號 桃園地檢105年度偵字第20290、20291、24395號、106年度偵字第6131號 桃園地檢105年度偵字第20290、20291、24395號、106年度偵字第6131號 最後事實審 法院 臺灣高院 臺灣高院 臺灣高院  案號 107年度上訴字第3375號 107年度上訴字第3375號 107年度上訴字第3375號  判決日期 108年02月19日 108年02月19日 108年02月19日 確定判決 法院 最高法院109年度台上字第505號判決以受刑人上訴違背法律上之程式駁回本院107年度上訴字第3375號判決    案號     確定日期 109年05月21日    得否易科罰金  否 否 否 備註  ⑴桃園地檢109年度執字第10024號（桃園地檢109年度執緝字第3025號） ⑵編號2至10曾經本院以107年度上訴字第3375號判決判處應執行有期徒刑13年，經最高法院以109年度台上字第505號駁回上訴確定   

編號  10 （以下空白） （以下空白） 罪名  毒品危害防制條例   宣告刑  有期徒刑7年6月   犯罪日期  105年08月31日   偵查機關年度案號  桃園地檢105年度偵字第20290、20291、24395號、106年度偵字第6131號   最後事實審 法院 臺灣高院    案號 107年度上訴字第3375號    判決日期 108年02月19日   確定判決 法院 最高法院109年度台上字第505號判決以受刑人上訴違背法律上之程式駁回本院107年度上訴字第3375號判決    案號     確定日期 109年05月21日   得否易科罰金  否   備註  ⑴桃園地檢109年度執字第10024號（桃園地檢109年度執緝字第3025號） ⑵編號2至10曾經本院以107年度上訴字第3375號判決判處應執行有期徒刑13年，經最高法院以109年度台上字第505號駁回上訴確定